# 权益法问题，请教陈版

提问人：lbwl 时间：2012-01-10 16:22:22
就是我有个合营单位我占50%股份，今年我对其计提个服务费，我计收入他计入了管理费用，这种情况应该属于实现的内部损益，不用按顺流交易再做调整，假设这笔管理费 100 ，那个合营单位有 200 的收入，那么他的利润是 100 ，我按50%计算投资收益就是 50 ，而我本身报表上有 100 的收入，那我本年的利润就是 150 ；但假设我们之间不确认这笔服务费，那么合营单位的利润就是 200 ，我投资收益就是 100 ，我的利润也是 100 ，这样的话就比我确认服务费少了，这是什么原理呢，如果这样的话假设我可以联合合营单位确认更大额的服务费，我的利润岂不是更大了，还是我想的不对，如果这个单位我纳入合并报表，提和不提结果一样嘛

回答人：chenyiwei
该公司并不是你公司全资持股的，而是联营企业，收取服务费相当于其他股东将其一部分利益让渡给你公司，导致你公司收益增加。
当然，由于联营企业并非你公司所能控制，因此“联合合营单位确认更大额的服务费”并不容易做到，要取得其他股东，尤其是该联营企业的控股股东的同意才可能做到。 如果该被投资企业是合并范围内的子公司，则少数股东损益是净利润的组成部分，所以无论如何确定内部服务费的取费标准，都不会影响合并报表上的净利润，但会影响该净利润在归属母公司股东的净利润和少数股东损益之间的分配。

提问人：lbwl 时间：2012-01-10 21:21:10
回复 chenyiwei 的帖子
陈版，假设 2 个股东都收取服务费呢，这样双方股东都可以通过这个增加利润，我们单位实际情况就是这样，我们和另一个股东商量收不收取合营单位的服务费，最后说不收取了，所以我就想问问收不收对于我来说利润一样不一样，好像是不一样的，这样是不是就有利润操纵空间了

回答人：chenyiwei
利用这种方式操纵利润并不容易，因为很可能需要各方股东一致同意，其实这是一个股东之间的利益让渡问题。而且要你公司收取的服务费占该被投资企业的服务费总额的比例大于股权比例，才能增加你公司的利润。

提问人：lbwl 时间：2012-01-10 21:26:42
回复 lbwl 的帖子
还有您说的如果我如果可以控制一个子公司，我完全可以通过收取服务费的情况下降低少数股东损益，增大归属于母公司利润，我上次看您一个帖子说如果是逆销交易由于影响子公司利润，所以算少数股东损益的时候不是用子公司的净利润直接*少数股东持股比例，而是将子公司支付服务费导致的亏损分摊给子公司少数股东和母公司，我这种情况可不可以按这种思路处理呢，这样的话收不收取服务费就不影响少数股东损益和归属于母公司利润之间的分配了，这种想法对不对呢，请指教

回答人：chenyiwei
请注意这种权益法核算中对投资收益和长期股权投资的调整仅限于未实现损益。如果一方做费用、另一方做收益，则是已实现的，无需这样调整。

提问人：lbwl 时间：2012-01-11 08:56:35
回复 lbwl 的帖子
在我的例子中如果是子公司的话，虽然对于双方都是实现的损益，但服务费提不提会影响归属于母公司利润，少数股东损益也是直接用子公司利润直接*少数股东持股比例吗，也不用把这个服务费导致的亏损在少数股东和母公司直接分摊吗

回答人：chenyiwei
在计算该子公司的少数股东损益时不需要单独考虑这一点，就是该子公司的净利润（假设无其他调整因素）乘以少数股东股权比例。

提问人：lbwl 时间：2012-01-11 20:29:52
回复 lbwl 的帖子
还得麻烦问您一下，哪种情况应考虑内部交易损益（逆销）按比例分配给多数股权和少数股权，只有未实现的内部损益吗，如果对于双方来说都实现了的就不考虑了吗，其中原理是什么呢

回答人：chenyiwei
已实现的部分不用考虑。因为对于已实现部分，交易双方均已各自计入损益，总体上不会导致净资产和净利润在合并报表层面的多计或者少计情况。

提问人：lbwl 时间：2012-01-12 08:45:36
回复 lbwl 的帖子
但是会导致净利润里面少数股东损益和归属于母公司利润之间的金额，是这样吧

回答人：chenyiwei
是。